【裁判字號】    92,交抗,104
【裁判日期】    920520
【裁判案由】    聲明異議
【裁判全文】
臺灣高等法院臺南分院刑事裁定                                    行股
    抗  告  人
    即  異議人  甲  ○  ○
右列抗告人因聲明異議案件，不服臺灣雲林地方法院中華民國九十二年四月二十四日
所為駁回抗告之裁定（九十二年度交聲字第三十四號），提起抗告，本院裁定如左：
    主      文
抗告駁回。
    理      由
一、抗告人即異議人甲○○抗告意旨略以：送達應向本人為之，除非本人另行指定送
    達代收人並向法院陳明，法院始得向該送達代收人為送達。本件抗告人並未向法
    院陳明指定送達代收人，乃竟向抗告人之父親為送達，顯然並非合法之送達，抗
    告人之抗告應未逾期云云。
二、惟按抗告期間除有特別規定外為五日，自送達裁定後起算，刑事訴訟法第四百零
    六條定有明文。經查原審於民國（下同）九十二年四月十五日，送達該院九十二
    年四月十日所為九十二度交聲字第三十四號駁回異議之裁定予抗告人，係依抗告
    人在聲明異議狀所自行記載之地址，送達於雲林縣斗南鎮新南里二十四之六號，
    由其父親顏秋麟代收，既有該送達證書存於原審卷足稽，則自送達翌（十六）日
    起算，加計在途期間二日，算至同年月二十二日，抗告期間即已屆滿，乃抗告人
    竟遲至同年月二十四日始具狀提起抗告，顯已逾越抗告期間，原審為此以抗告違
    背法律上之程式，裁定予以駁回，經核並無不合。
三、且按刑事訴訟法第五十五條所謂之指定送達代收人，係指如在法院所在地無住所
    、居所或事務所者，應陳明以在該地有住所、居所或事務所之人為送達代收人而
    言，此觀該法條文義即明。又刑事訴訟文書之送達，除刑事訴訟法有特別規定外
    ，準用民事訴訟法之規定，亦為刑事訴訟法第六十二條所定明。則參諸民事訴訟
    法第一百三十七條第一項：送達於住居所、事務所或營業所，不獲會晤應受送達
    人者，得將文書付與有辨別事理能力之同居人或受僱人，即所謂之補充送達。抗
    告人自陳住所設在原審法院所在地之雲林縣斗南鎮新南里二十四之六號，自無所
    謂之指定代收人問題，抗告人復自承顏秋麟係其父親同住在該住所地，亦見顏秋
    麟與其係屬同居人無疑，復無證據證明顏秋麟有不明事理之情狀，則原審向該住
    所送達裁定，因不獲會晤應受送達人之抗告人，而將該裁定付與有辨別事理能力
    之同居人，即其父親顏秋麟，應屬合法之送達，抗告人徒憑己意任指該送達不合
    法，已有誤會。又抗告期間為法定不變期間，法院自應嚴格遵守，抗告人併指法
    院突然錙銖計較二日之期間云云，顯係不明法律之規定。綜上足認抗告為無理由
    ，應予駁回。
四、據上論斷，應依刑事訴訟法第四百十二條，裁定如主文。
中      華      民      國    九十二    年      五      月     二十     日
                                  臺灣高等法院臺南分院刑事第二庭
                                      審判長法官  游  明  仁
                                            法官  蘇  重  信
                                            法官  林  永  茂
右正本證明與原本無異。
不得再抗告。
                                      法院書記官  劉  岳  文
中      華      民      國    九十二    年      五      月     二十     日


司法院資訊處製作；財團法人民間司法改革基金會備份。
